臺灣高等法院刑事判決
111年度上訴字第1969號
上  訴  人  臺灣基隆地方檢察署檢察官
被      告  許策


上列上訴人因被告違反洗錢防制法等案件，不服臺灣基隆地方法
院111年度金訴字第4號，中華民國111年3月30日第一審判決（起
訴案號：臺灣基隆地方檢察署110年度偵字第7001號、第7371號
、第7764號、第7963號，及移送併案審理案號：110年度偵字第8
549號，111年度偵字第237號、第270號、第277號、第1137號、
第1225號），提起上訴，本院判決如下：
    主  文
原判決撤銷。
許策幫助犯洗錢防制法第十四條第一項之一般洗錢罪，處有期
徒刑肆月，併科罰金新臺幣伍萬元，罰金如易服勞役，以新臺幣
壹仟元折算壹日。
    事  實
一、許策依其智識程度及生活經驗，可預見將自己之金融機構
    帳戶提款卡及密碼等資料交予他人使用，或將個人之自然人
    憑證、國民身分證及健保卡提供予他人申辦金融機構數位帳
    戶，可能幫助他人利用該帳戶作為向別人詐欺取財時指示被
    害人匯款及行騙之人提款之工具，並可藉此遮斷資金流動軌
    跡，以達掩飾、隱匿犯罪所得財物去向之目的，竟基於縱使
    他人以其金融機構帳戶實施詐欺取財，以及掩飾、隱匿犯罪
    所得財物之去向等犯罪目的使用，亦不違背其本意之幫助詐
    欺取財及幫助洗錢之未必故意，及將國民身分證交付他人以
    供冒名使用之犯意，於民國110年7月19日，至臺中○○○○○○○○
    ，申請其個人之自然人憑證後，在臺中市某處，將先前所申
    辦中國信託商業銀行（下稱中國信託銀行）帳號0000000000
    00號帳戶（下稱718號帳戶）之存摺、提款卡及密碼，連同
    自然人憑證及其國民身分證、全民健康保險卡交予真實姓名
    年籍不詳、綽號「大塊」之成年男子以供冒名使用，並協助
    設定718號帳戶之網路銀行約定帳號，足以生損害於中國信
    託銀行。「大塊」乃於110年7月20日，使用電腦設備，以自
    然人憑證透過網路登入中國信託銀行網站，並以許策國民
    身分證、健保卡之照片申辦帳號000000000000號之數位帳戶
    (下稱097號帳戶）。嗣「大塊」意圖為自己不法之所有，基
    於詐欺取財及洗錢之犯意，先後於如附表所示時間，以如附
    表所示之詐騙方式詐騙如附表所示之人，致其等陷於錯誤而
    各匯款至許策前開中國信託銀行帳戶，「大塊」再使用中
    國信託帳戶之網路銀行，將匯入之款項轉匯至約定帳號，以
    此方法掩飾或隱匿該犯罪所得之去向。嗣如附表所示之被害
    人等察覺受騙，報警處理，因而查獲上情。
二、案經黃詩渝訴由新北市政府警察局三重分局；邱春燕訴由桃
    園市政府警察局桃園分局；彭淑維訴由桃園市政府警察局中
    壢分局；陳俞臻、盧桂珍、陳俐今、吳恕仲、王碧芳、劉輝
    川、張佳穎訴由基隆市政府警察局第二分局；秦千雅訴由高
    雄市政府警察局旗山分局；高慧婷訴由新北市政府警察局林
    口分局；黃敏慧訴由臺北市政府警察局中山分局；陳靜婉訴
    由新北市政府警察局三峽分局；潘曉汝訴由臺中市政府警察
    局霧峰分局；黃蕎妤訴由高雄市政府警察局小港分局；黃盈
    霖訴由桃園市政府警察局平鎮分局；顏金麗訴由臺中市政府
    警察局太平分局分別移送或報請臺灣基隆地方檢察署檢察官
    偵查起訴及移送併案審理。
    理  由
一、證據能力：
　　按被告以外之人於審判外之陳述，雖不符刑事訴訟法第159
    條之1至第159條之4之規定，而經當事人於審判程序同意作
    為證據，法院審酌該言詞陳述或書面陳述作成時之情況，認
    為適當者，亦得為證據。又當事人、代理人或辯護人於法院
    調查證據時，知有第159條第1項不得為證據之情形，而未於
    言詞辯論終結前聲明異議者，視為有前項之同意，同法第15
    9條之5亦有明定。查本件檢察官、被告許善策就本判決所引
    用之各該被告以外之人於審判外陳述，迄至言詞辯論終結，
    均未主張有刑事訴訟法第159條第1項不得為證據之情形（本
    院卷第175至177頁，第312至316頁），本院審酌該些供述證
    據作成時，核無違法取證或其他瑕疵，認為以之作為本案之
    證據屬適當，依刑事訴訟法第159條之5規定，自有證據能力
    。至其餘所引認定被告犯罪事實之非供述證據，均查無公務
    員違反法定程序取得之情形，依刑事訴訟法第158條之4反面
    規定，亦具證據能力。
二、認定事實所憑之證據及理由：
  ㈠上開犯罪事實，業據被告於原審及本院審理時坦承不諱（原
    審卷第128頁、本院卷第246、321至326頁），且有中國信託
    銀行110年9月2日中信銀字第110224839223033號函檢附097
    號帳戶存款交易明細、110年8月23日中信銀字第1102248392
    10753號函檢附718號帳戶存款交易明細、111年8月12日中信
    銀字第111224839262356號函檢附被告開戶資料、臺中○○○○○
    ○○○111年10月14日中市北戶字第1110005247號函檢附憑證申
    請書附卷可稽（本院卷第193至195、197至199、209至221、
    229至302頁），及附表「證據」欄所示之證據在卷可佐。
　㈡起訴書及併案意旨書雖認被告係提供097號帳戶之存摺、提款
    卡及密碼予他人，而構成幫助詐欺取財罪、幫助一般洗錢罪
    。惟查，被告於本院審理時供稱：「大塊」帶我去臺中某區
    公所申辦自然人憑證，同一日我將718號帳戶之存摺、提款
    卡，及國民身分證、健保卡、自然人憑證同時交給「大塊」
    等語（本院卷第244至246、246、326頁），且參諸上開中國
    信託銀行111年8月12日函文檢附之開戶資料，其記載該097
    號帳戶係於110年7月20日透過該行網銀申請數位存款帳戶，
    並檢附被告之國民身分證及健保卡之開戶證照（本院卷第21
    9至221頁），另觀諸前揭臺中○○○○○○○○110年7月19日函文檢
    附之憑證申請書（本院卷第299至301頁），可知被告係於11
    0年7月19日至該戶政事務所申請自然人憑證。而被告對於其
    交付正開證件予「大塊」，供其申辦097號數位帳戶，作為
    詐欺被害人匯款之人頭帳戶，構成幫助一般洗錢罪、幫助詐
    欺取財罪等罪名，亦於本院審理時表示認罪（本院卷第246
    、321至326頁）。是此部分起訴及移送併辦審理之事實，應
    予更正如上，附此敘明。
　㈢綜上，被告前揭任意性自白與事實相符，堪予採信。是本案
    事證明確，被告上開犯行足堪認定，自應依法論科。
三、論罪：
　㈠按刑法上之幫助犯，係對於犯罪與正犯有共同之認識，而以
    幫助之意思，對於正犯資以助力，而未參與實施犯罪之行為
    者而言。行為人提供金融帳戶提款卡及密碼予不認識之人，
    非屬洗錢防制法第2條所稱之洗錢行為，不成立同法第14條
    第1項一般洗錢罪之正犯；如行為人主觀上認識該帳戶可能
    作為收受及提領特定犯罪所得使用，他人提領後即產生遮斷
    資金流動軌跡以逃避國家追訴、處罰之效果，仍基於幫助之
    犯意而提供，應論以幫助犯同法第14條第1項之一般洗錢罪
    （最高法院108年度台上字第3101號判決意旨參照）。本件
    被告將其718號帳戶之存摺、提款卡、密碼，提供予真實身
    分不詳之「大塊」使用，並將其個人自然人憑證、國民身分
    證及健保卡交予「大塊」，以供冒名使用而申辦097號數位
    金融帳戶，基於多年來詐騙集團、人頭帳戶等事件於政府宣
    導及媒體反覆提及，一般人均應知曉而不能推稱不知，被告
    自可預見對方或輾轉向對方取得該等帳戶之詐欺集團成員將
    用以作為詐騙人頭帳戶，持以詐取被害人之款項，並將被害
    人匯入之詐騙所得款項領出或轉出，製造金流斷點而掩飾、
    隱匿上開不法所得之去向及所在，以逃避國家之追訴、處罰
    ，縱如此亦不違背其本意，但終究被告提供金融帳戶資料之
    行為，並非屬詐欺取財及洗錢罪之構成要件行為，且無證據
    證明其以正犯之犯意參與詐欺取財及洗錢犯行或與對方有何
    犯意聯絡，自應認定被告主觀上出於幫助詐欺取財及洗錢之
    犯意而為構成要件以外之行為，依據上開說明，核被告所為
    ，係犯刑法第30條第1項前段、第339條第1項之幫助詐欺取
    財罪、刑法第30條第1項前段、洗錢防制法第14條第1項之幫
    助一般洗錢罪，及戶籍法第75條第3項前段將國民身分證交
    付他人以供冒名使用罪。
　㈡被告以一行為，幫助某詐欺集團詐欺被害人18人之財物及洗
    錢，侵害其等之財產法益而各觸犯數相同罪名；又被告以一
    提供上開718號帳戶，及提供國民身分證等證件予他人供冒
    名申辦097號數位帳戶之行為，同時犯將國民身分證以供冒
    名使用罪、幫助詐欺取財罪及幫助一般洗錢罪，為想像競合
    犯，應依刑法第55條規定，從一重論以幫助一般洗錢罪處斷
    。
　㈢被告以幫助他人犯罪之意思而參與犯罪構成要件以外之行為
    ，為幫助犯，爰依刑法第30條第2項之規定，按正犯之刑減
    輕其刑。
　㈣按犯洗錢防制法第14條、第15條之罪，在偵查或審判中自白
    者，減輕其刑，同法第16條第2項定有明文。被告已於本院
    坦承全部犯行，應認其業已自白幫助洗錢之行為，是依洗錢
    防制法第16條第2項之規定，遞減輕其刑。
　㈤檢察官移送併辦部分，與本件起訴犯罪事具有實質上一罪之
    關係，為起訴效力所及；另關於097號帳戶，係被告提供國
    民身分證等證件予「大塊」，以供冒名申辦取得之數位帳戶
    ，已如前述，起訴及併案意旨書雖未敘及被告上開將國民身
    分證交付他人以供冒名使用之事實，然此部分與已敘及之幫
    助詐欺、幫助一般洗錢犯行間具有想像競合之裁判上一罪關
    係，為起訴效力所及，復經本院告知罪名及給予陳述意見之
    機會（本院卷第311、321至326頁），本院自得併予審究。
四、撤銷改判及量刑之理由：
　㈠原審認被告犯行事證明確，予以論罪科刑，固非無見，惟㈠被
    告經檢察官上訴後移送併辦審理（111年度偵字第2821號、2
    822號）之附表編號17、18之事實，與起訴之犯罪事實，具
    有實質上一罪關係，應併予審究，原審未及審理，容有未恰
    。㈡被告係將其自然人憑證、國民身分證及健保卡交予「大
    塊」申辦097號之數位帳戶乙節，已如前述，原審認係交付
    上開帳戶存摺、提款卡及密碼予「大塊」，其事實認定，尚
    有違誤。是檢察官以移送併辦審理為由提起上訴，為有理由
    ，且原判決尚有前揭可議之處，應由本院將原判決予以撤銷
    改判。
　㈡科刑：　
　　爰以行為人之責任為基礎，爰審酌被告將帳戶之存摺、提款
    卡及密碼提供予他人使用，並提供國民身分證及保險卡照片
    檔案供他人冒名申辦數位帳戶使用，以此方式幫助取得帳戶
    他人從事詐欺取財與洗錢之犯行，致使詐騙案件層出不窮，
    更提高犯罪偵查追訴之困難，危害交易秩序與人我互信，並
    造成告訴人受有實際財產損害，金額不低，惟念及被告年輕
    識淺，且無前案紀錄，有本院被告前案紀錄表可稽（見本院
    卷第23至26頁），素行良好，其犯後坦承全部犯行、表達悔
    意，態度良好；兼衡被告於原審與到庭之告訴人盧桂珍調解
    成立，允諾分期賠償，此有原審法院111年度附民移調字第8
    5號調解筆錄可以參考(見原審卷第135至136頁)，惟尚未與
    其餘被害人達成和解，暨被告國中畢業之智識程度、目前從
    事水電工、日薪新臺幣1,400元及需扶養同住母親之家庭生
    活及經濟狀況(見本院卷第326至327頁)等一切情狀，量處如
    主文第2項所示之刑，並就併科罰金部分諭知易服勞役之折
    算標準。
  ㈢不宜給予緩刑宣告之說明：
    按法院對於具備緩刑要件之刑事被告，認為以暫不執行刑罰
    為適當者，得宣告緩刑，固為刑法第74條第1項所明定；然
    暫不執行刑罰之是否適當，應由法院就被告之性格、犯罪狀
    況、有無再犯之虞及能否由於刑罰之宣告而策其自新等一切
    情形，予以審酌裁量。刑事被告如何量定其刑及是否宣告緩
    刑，為求個案裁判之妥當性，法律固賦與法官裁量權，但此
    項裁量權之行使，並非得以任意或自由為之，仍應受一般法
    律原則之拘束，即必須符合所適用法律授權之目的，並受法
    律秩序之理念、法律感情及慣例等所規範，而法院行使此項
    裁量職權時，應受比例原則、平等原則等一般法律原則之支
    配。查被告實質上提供2金融帳戶予他人使用，且本案犯行
    造成18位被害人受有財產上損害，犯後僅與告訴人盧桂珍達
    成和解，尚未與其他告訴人和解、獲得原諒，若未執行相應
    刑罰，難使其能知所警惕，而無再犯之虞，是依上開情節，
    本院認本案宣告刑並無以暫不執行為適當之情形，不宜給予
    緩刑之宣告，併予敘明。
　㈣沒收部分：
　⒈被告固幫助他人遂行詐欺等犯行，惟卷內尚乏積極證據證明
    被告就此獲有報酬，被告亦始終否認曾取得報酬，自無從遽
    認被告有何實際獲取之犯罪所得，爰不予宣告沒收、追徵犯
    罪所得。　
　⒉按洗錢防制法第18條第1項前段規定：「犯第14條之罪，其所
    移轉、變更、掩飾、隱匿、收受、取得、持有、使用之財物
    或財產上利益，沒收之」，係採義務沒收主義，祇要合於前
    述規定，法院即應為相關沒收之諭知。然該洗錢行為之標的
    ，是否限於行為人實際支配所有者始得宣告沒收，法無明文
    ，實務上一向認為倘法條並未規定「不問屬於犯罪行為人與
    否均沒收」時，自仍以屬於被告所有者為限，始應予沒收。
    又按幫助犯則僅對犯罪構成要件以外之行為為加功，且無共
    同犯罪之意思，自不適用該責任共同之原則，對於正犯所有
    供犯罪所用或因犯罪所得之物，勿庸併為沒收之宣告（最高
    法院86年度台上字第6278號判決意旨參照）。查被告提供上
    開帳戶或提供相關證件供他人申辦數位帳戶後，於對方作為
    不法使用詐欺、洗錢期間，被告已喪失對於該等帳戶內款項
    之實際管領權限，且附表所示被害人之受騙款項匯入後，並
    非被告實際持有該等詐騙犯罪所得及洗錢之標的款項，被告
    又非洗錢罪之正犯，依據前揭說明，自無庸另行依洗錢防制
    法第18條第1項前段規定宣告沒收。
據上論斷，應依刑事訴訟法第369條第1項前段、第364條、第299
條第1項前段，判決如主文。
本案經檢察官陳傳宗到庭執行職務。
中　　華　　民　　國　　111 　年　　11　　月　　16　　日
                    刑事第二庭  審判長法　官 遲中慧
                                      法　官 邱筱涵
                                      法　官 顧正德

以上正本證明與原本無異。
如不服本判決，應於收受送達後20日內向本院提出上訴書狀，其
未敘述上訴之理由者並得於提起上訴後20日內向本院補提理由書
（均須按他造當事人之人數附繕本）「切勿逕送上級法院」。
                                      書記官 莊佳鈴
中　　華　　民　　國　　111 　年　　11　　月　　16　　日

附錄：本案論罪科刑法條全文
洗錢防制法第14條
有第二條各款所列洗錢行為者，處7年以下有期徒刑，併科新臺
幣5百萬元以下罰金。
前項之未遂犯罰之。
前二項情形，不得科以超過其特定犯罪所定最重本刑之刑。
洗錢防制法第2條
本法所稱洗錢，指下列行為：
一、意圖掩飾或隱匿特定犯罪所得來源，或使他人逃避刑事追訴
    ，而移轉或變更特定犯罪所得。
二、掩飾或隱匿特定犯罪所得之本質、來源、去向、所在、所有
    權、處分權或其他權益者。
三、收受、持有或使用他人之特定犯罪所得。
中華民國刑法第30條
（幫助犯及其處罰）
幫助他人實行犯罪行為者，為幫助犯。雖他人不知幫助之情者，
亦同。
幫助犯之處罰，得按正犯之刑減輕之。
中華民國刑法第339條
（普通詐欺罪）
意圖為自己或第三人不法之所有，以詐術使人將本人或第三人之
物交付者，處5年以下有期徒刑、拘役或科或併科50萬元以下罰
金。
以前項方法得財產上不法之利益或使第三人得之者，亦同。
前二項之未遂犯罰之。
戶籍法第75條第3項
將國民身分證交付他人，以供冒名使用，或冒用身分而使用他人
交付或遺失之國民身分證，足以生損害於公眾或他人者，處三年
以下有期徒刑、拘役或科或併科新臺幣三十萬元以下罰金。

附表：
編號 被害人/ 告訴人 詐騙時間及方法 匯款時間 匯款金額 （新臺幣） 匯入之被告帳戶 卷證出處 1 黃詩渝 (基隆地檢署110年度偵字第7001、7371、7764、7963號起訴書) 於110年6月起，以通訊軟體LINE暱稱「林允伊」帳號傳送訊息向黃詩渝佯稱可透過ITK平台進行投資等語，致黃詩渝陷於錯誤，遂依指示匯款至指定帳戶。  107年7月26日 10時18分 34,000 中國信託帳號000-000000000000號帳戶 1.告訴人黃詩渝之警詢指訴（偵字第7764號卷第11至15頁） 2.黃詩渝與詐欺集團成員以通訊軟體LINE對話紀錄擷圖（偵字第7764號卷第25至43頁） 3.網路轉帳截圖（偵字第7764號卷第51頁） 4.被告中國信託帳號000-000000000000號帳戶存款交易明細（偵字第7764號卷第55頁） 2 邱春燕 (基隆地檢署110年度偵字第7001、7371、7764、7963號起訴書) 於110年7月22日起，以通訊軟體LINE暱稱「Yang_zi」、「微微」帳號傳送訊息向邱春燕佯稱可透過USB GLOBAL平台（網址：http://o.oneofu.work/user/login.html）進行投資等語，致邱春燕陷於錯誤，遂依指示匯款至指定帳戶。 107年7月26日 11時11分 10,000 中國信託帳號000-000000000000號帳戶 1.告訴人邱春燕之警詢指訴（偵字第7963號卷第28至29頁） 2.邱春燕與詐欺集團成員以通訊軟體LINE對話紀錄擷圖（偵字第7963號卷第43頁） 3.網路轉帳截圖（偵字第7963號卷第33至35頁） 4.被告中國信託帳號000-000000000000號帳戶存款交易明細（偵字第7963號卷第21頁） 3  彭淑維 (基隆地檢署111年度偵字第237號移送併辦意旨書) 於110年7月起，以通訊軟體IG帳號ku520＿1212、whatsapp登記電話+0(000)000-0000傳送訊息向彭淑維佯稱可透過hashxs平台進行投資等語，致彭淑維陷於錯誤，遂依指示匯款至指定帳戶。 107年7月26日 11時17分 3,000 中國信託帳號000-000000000000號帳戶 1.告訴人彭淑維之警詢指訴（偵字第237號卷第39至43頁） 2.網路轉帳截圖（偵字第237號卷第99頁） 3.被告中國信託帳號000-000000000000號帳戶存款交易明細（偵字第237號卷第117頁） 4  陳俞臻 (基隆地檢署111年度偵字第270、277號移送併辦意旨書) 於110年6月3日起，以通訊軟體LINE帳號傳送訊息向陳俞臻佯稱可透過歐福市場平台（網址：http://o.oneofu.work）進行投資等語，致陳俞臻陷於錯誤，遂依指示匯款至指定帳戶。 107年7月26日 11時32分 10,000 中國信託帳號000-000000000000號帳戶 1.告訴人陳俞臻之警詢指訴（偵字第277號卷第45至47頁） 2.陳俞臻與詐欺集團成員以通訊軟體LINE對話紀錄等擷圖（偵字第277號卷第112至125頁）   3.轉帳交易明細、合作金庫存摺（偵字第277號卷第109、126頁） 4.被告中國信託帳號000-000000000000號帳戶存款交易明細（偵字第277號卷第29頁） 5  盧桂珍 (基隆地檢署111年度偵字第270、277號移送併辦意旨書) 於110年7月14日起，以通訊軟體臉書暱稱「Dj Love Sk」帳號傳送訊息向盧桂珍佯稱可透過Meta Trader5平台進行投資等語，致盧桂珍陷於錯誤，遂依指示匯款至指定帳戶。 107年7月26日 12時42分 30,000 中國信託帳號000-000000000000號帳戶 1.告訴人盧桂珍之警詢指訴（偵字第277號卷第127至129頁） 2.轉帳交易明細（偵字第277號卷第173頁頁） 3.被告中國信託帳號000-000000000000號帳戶存款交易明細（偵字第277號卷第29頁）  6  陳俐今 (基隆地檢署111年度偵字第270、277號移送併辦意旨書) 於110年7月6日起，在「全民party」APP軟體認識綽號「暮色年華」，向陳俐今佯稱可透過usbank APP平台進行投資等語，致陳俐今陷於錯誤，遂於同日分2次匯款至指定帳戶。 107年7月26日 13時5分 50,000 中國信託帳號000-000000000000號帳戶  1.告訴人陳俐今之警詢指訴（偵字第277號卷第189至191頁） 2.陳俐今與詐騙集團所提供之「儲存金客服」通訊軟體對話紀錄擷圖（偵字第277號卷第271至303頁） 3.轉帳交易明細（偵字第277號卷第305頁） 4.被告中國信託帳號000-000000000000號帳戶存款交易明細（偵字第277號卷第37頁）    107年7月26日 13時6分 50,000   7  秦千雅 (基隆地檢署111年度偵字第270、277號移送併辦意旨書) 於110年6月起，以通訊軟體LINE在「159.蝦皮兼職任務群」的暱稱「任務客服086」帳號傳送訊息向秦千雅佯稱可透過幫蝦皮客服衝人氣方式賺取金錢等語，致秦千雅陷於錯誤，遂於同日分2次匯款至指定帳戶。  107年7月26日 13時17分 12,800 中國信託帳號000-000000000000號帳戶 1.告訴人秦千雅之警詢指訴（偵字第270號卷第9至11頁） 2.秦千雅與詐欺集團成員以通訊軟體LINE對話紀錄擷圖（偵字第270號卷第13至15頁） 3.網路轉帳截圖（偵字第270號卷第17頁） 4.被告中國信託帳號000-000000000000號帳戶存款交易明細（偵字第270號卷第77頁）    107年7月26日 14時32分 27,600   8 高慧婷 (基隆地檢署111年度偵字第1137、1255號移送併辦意旨書) 於110年6月中起，在「全民party」APP軟體認識綽號「AARON」，向高慧婷佯稱可透過us bank APP平台進行投資等語，致高慧婷陷於錯誤，遂於同日分2次匯款至指定帳戶。 107年7月26日 13時46分 100,000 中國信託帳號000-000000000000號帳戶 1.告訴人高慧婷之警詢指訴（偵字第1137號卷第31至34頁、第35至36頁）  2.合作金庫銀行匯款申請書代收入傳票、網路轉帳截圖（偵字第1137號卷第38頁） 3.被告中國信託帳號000-000000000000號帳戶存款交易明細（偵字第1137號卷第16-17頁）     107年7月26日 14時10分 53,520   9 吳恕仲 (基隆地檢署111年度偵字第270、277號移送併辦意旨書) 於110年7月13日起，以通訊軟體LINE暱稱「陳麗」帳號傳送訊息向吳恕仲佯稱可透過UBEX平台進行投資等語，致吳恕仲陷於錯誤，遂依指示匯款至指定帳戶。  107年7月26日 14時37分 5,000 中國信託帳號000-000000000000號帳戶 1.告訴人吳恕仲之警詢指訴（偵字第277號卷第321至323頁） 2.吳恕仲與詐欺集團成員以通訊軟體LINE對話紀錄擷圖（偵字第277號卷第349至363頁） 3.中華郵政跨行匯款申請書（偵字第277號卷第341頁） 4.被告中國信託帳號000-000000000000號帳戶存款交易明細（偵字第277號卷第38頁） 10  黃敏慧 (基隆地檢署110年度偵字第8549號移送併辦意旨書) 於110年7月5日起，在「全民party」APP軟體認識代號「kanwen」男子，向黃敏慧佯稱可透過網址：http://usbank.vip/indexj網站進行投資等語，致黃敏慧陷於錯誤，遂依指示匯款至指定帳戶。 (基隆地檢署110年度偵字第8549號移送併辦意旨書) 107年7月26日 14時9分 40,000 中國信託帳號000-000000000000號帳戶 1.告訴人黃敏慧之警詢指訴（偵字第8549號卷第31至34頁） 2.黃敏慧「在線客服」通訊體對話紀錄擷圖（偵字第8549號卷第41至46頁） 3.台新銀行存摺及交易明細（偵字第8549號卷第47至49頁） 4.被告中國信託帳號000-000000000000號帳戶存款交易明細（偵字第8549號卷第19頁）  11 陳靜婉 (基隆地檢署110年度偵字第7001、7371、7764、7963號起訴書) 於110年6月23日起，以通訊軟體LINE暱稱「Tang」帳號傳送訊息向陳靜婉佯稱可透過EXMO平台進行投資等語，致陳靜婉陷於錯誤，遂依指示匯款至指定帳戶。  107年7月26日 15時11分 84,231 中國信託帳號000-000000000000號帳戶 1.告訴人陳靜婉之警詢指訴（偵字第7001號卷第25至29頁） 2.陳靜婉與詐欺集團成員以通訊軟體LINE對話紀錄擷圖（偵字第7001號卷第43至71頁） 3.中華郵政跨行匯款申請書（偵字第7001號卷第41頁） 4.被告中國信託帳號000-000000000000號帳戶存款交易明細（偵字第7001號卷第19頁） 12 王碧芳 (基隆地檢署111年度偵字第270、277號移送併辦意旨書) 於110年7月16日起，以通訊軟體LINE暱稱「Steven Ze」帳號傳送訊息向王碧芳佯稱可透過網路進行投資等語，致王碧芳陷於錯誤，遂依指示匯款至指定帳戶。  107年7月26日 15時20分 5,200 中國信託帳號000-000000000000號帳戶 1.告訴人王碧芳之警詢指訴（偵字第277號卷第369至370頁） 2.王碧芳與「招財進寶」、「THK001」通訊軟體對話紀錄擷圖（偵字第277號卷第397至404頁）  3.第一銀行存摺及交易明細、網路轉帳截圖（偵字第277號卷第389-391頁、第405頁） 4.被告中國信託帳號000-000000000000號帳戶存款交易明細（偵字第277號卷第38頁） 13 劉輝川 (基隆地檢署111年度偵字第270、277號移送併辦意旨書) 於110年7月18日起，以通訊軟體LINE暱稱「陳櫻」帳號傳送訊息向劉輝川佯稱可透過DK Trade平台進行投資等語，致劉輝川陷於錯誤，遂依指示匯款至指定帳戶。  107年7月26日 15時54分 28,067 中國信託帳號000-000000000000號帳戶 1.告訴人劉輝川之警詢指訴（偵字第277號卷第409至412頁） 2.劉輝川與「交易」、「熙熙」等通訊軟體對話紀錄擷圖（偵字第277號卷第461至467頁） 3.華南銀行存摺及交易明細（偵字第277號卷第453-460頁） 4.被告中國信託帳號000-000000000000號帳戶存款交易明細（偵字第277號卷第38頁） 14 潘曉汝 (基隆地檢署111年度偵字第1137、1255號移送併辦意旨書) 於110年7月23日起，以通訊軟體LINE暱稱「weili」帳號傳送訊息向潘曉汝佯稱可透過「蝦皮兼職平台客服」賺取佣金等語，致潘曉汝陷於錯誤，遂於同日分2次匯款至指定帳戶。  107年7月26日 17時9分 14,900 中國信託帳號000-000000000000號帳戶 1.告訴人潘曉汝之警詢指訴（偵字第1225號卷第37至41頁） 2.潘曉汝與「蝦皮兼職平台客服」通訊軟體對話紀錄擷圖（偵字第1225號卷第43至47頁） 3.網路轉帳截圖（偵字第1225號卷第47頁） 4.被告中國信託帳號000-000000000000號帳戶存款交易明細（偵字第1225號卷第35至36頁）      107年7月26日 18時5分 31,500   15 張佳穎 (基隆地檢署111年度偵字第270、277號移送併辦意旨書) 於110年7月起，以通訊軟體LINE暱稱「萌萌財務客服」帳號傳送訊息向張佳穎佯稱可透過oneofu.work平台進行投資等語，致張佳穎陷於錯誤，遂依指示匯款至指定帳戶。 107年7月26日 18時44分 50,000 中國信託帳號000-000000000000號帳戶 1.告訴人張佳穎之警詢指訴（偵字第277號卷第479至480頁） 2.網路轉帳截圖（偵字第277號卷第507頁） 3.被告中國信託帳號000-000000000000號帳戶存款交易明細（偵字第277號卷第30頁）   16 黃蕎妤 (基隆地檢署110年度偵字第7001、7371、7764、7963號起訴書) 於110年7月15日起，以通訊軟體LINE暱稱「林凡」帳號傳送訊息向黃蕎妤佯稱可透過LQTRAD平台進行投資等語，致黃蕎妤陷於錯誤，遂於同日分2次匯款至指定帳戶。  107年7月26日 18時49分 50,000 中國信託帳號000-000000000000號帳戶 1.告訴人黃蕎妤之警詢指訴（偵字第7371號卷第33頁至第39頁） 2.黃蕎妤與詐欺集團成員以通訊軟體LINE對話紀錄擷圖（偵字第7371號卷第65頁至第73頁） 3.網路轉帳截圖（偵字第7371號卷第67頁） 4.被告中國信託帳號000-000000000000號帳戶存款交易明細（偵字第7371號卷第22頁）       107年7月26日 18時51分 50,000   17 黃盈霖 (基隆地檢署111年度偵字第2821、2822號移送併辦意旨書) 於110年5月29日起，以通訊軟體LINE傳送訊息向黃盈霖佯稱可透過「ITK」平台進行投資等語，致黃盈霖陷於錯誤，遂依指示匯款至指定帳戶。 107年7月26日 13時18分 50,000 中國信託帳號000-000000000000號帳戶 1.告訴人黃盈霖之警詢指訴（偵字第2122號卷第69至71頁） 2.國泰世華銀行對帳單（偵字第2122號卷第78頁） 3.被告中國信託帳號000-000000000000號帳戶存款交易明細（偵字第2122號卷第200頁） 18  顏金麗 (基隆地檢署111年度偵字第2821、2822號移送併辦意旨書) 於110年7月15日起，以通訊軟體LINE暱稱「shopee8868」帳號傳送訊息向顏金麗佯稱將蝦皮商城商品放入購物車或直接匯款藉此提高曝光率，以賺取佣金等語，致顏金麗陷於錯誤，遂於同日分2次匯款至指定帳戶。  107年7月26日 17時18分 12,800 中國信託帳號000-000000000000號帳戶 1.告訴人顏金麗之警詢指訴（偵字第2014號卷第41至43頁） 2.顏金麗與詐騙集團所提供之軟體對話紀錄擷圖（偵字第2014號卷第55至62頁） 3.網路轉帳截圖（偵字第2014號卷第59頁） 4.被告中國信託帳號000-000000000000號帳戶存款交易明細（偵字第2014號卷第23頁）